臺灣新北地方法院刑事判決　　　　　 110年度審易字第1171號
公　訴　人　臺灣新北地方檢察署檢察官
被　　　告　張喬雯


上列被告因侵占案件，經檢察官提起公訴（110年度偵字第158號
），被告於本院準備程序中就被訴事實為有罪之陳述，經告知簡
式審判程序之旨，並聽取當事人之意見後，經本院合議庭裁定由
受命法官獨任行簡式審判程序，判決如下：
    主  文
張喬雯犯業務侵占罪，處有期徒刑陸月，如易科罰金，以新臺幣
壹仟元折算壹日。
    事  實
一、張喬雯自民國109年3月起至同年8月止，受僱於御禾辦公設
    備有限公司（址設新北市○○區○○街000○0號，下稱御禾
    公司）擔任業務員，負責販售御禾公司之辦公家具，並代為
    向客戶收取貨款，為從事業務之人。詎張喬雯竟意圖為自己
    不法之所有，基於業務侵占之犯意，自109年7月3日起至同
    年8月24日間，接續將如附表所示客戶支付之貨款共計新臺
    幣（下同）19萬6,768元予以侵占入己，嗣經御禾公司於109
    年7、8月間核帳後始悉上情。
二、案經御禾公司訴由臺灣新北地方檢察署檢察官偵查起訴。
    理  由
一、查本案被告張喬雯所犯係死刑、無期徒刑、最輕本刑為3年
    以上有期徒刑以外之罪，且非高等法院管轄第一審案件，其
    於準備程序中就被訴事實為有罪之陳述，經本院告知簡式審
    判程序之旨，並聽取公訴人、被告之意見後，本院合議庭裁
    定由受命法官獨任進行簡式審判程序審理，則本案證據之調
    查，依刑事訴訟法第273條之2規定，自不受同法第159條第1
    項、第161條之2、第161條之3、第163條之1及第164條至第
    170條規定之限制，合先敘明。
二、上開犯罪事實，業據被告於本院準備程序及審理時坦承不諱
    ，核與證人即告訴人御禾公司之代表人魏宏穎、證人蔡宗廷
    於偵查中證述之情節相符（見偵字卷第21至26頁、第75至77
    頁、第123至125頁），並有被告簽名之保管條1紙、如附表
    編號6之報價憑單2紙、被告與如附表編號2之安聯速運有限
    公司業務間之LINE對話紀錄、張容慈之玉山銀行帳號0000
    -000-000000號之開戶基本資料及交易明細表等附卷可稽（
    見偵字卷第9頁、第11至13頁、第37至47頁、第93至95頁）
    ，足認被告前揭任意性自白與事實相符，堪以採信。本案事
    證明確，被告犯行洵堪認定，應依法論科。
三、論罪科刑：
(一)核被告所為，係犯刑法第336條第2項之業務侵占罪。又被告
    於109年7月3日起至同年8月24日止間，接續侵占業務上所持
    有如附表所示款項之行為，均係利用同一職務上機會，於密
    接延續之期間實施，犯罪手法相同，侵害同一法益，各行為
    之獨立性極為薄弱，依一般社會通念，難以強行分開，在刑
    法評價上，以視為數個舉動之接續施行，合為包括之一行為
    予以評價，較為合理，應評價為接續犯之實質上一罪。
(二)爰審酌被告未能謹守職務分際，利用職務上收取客戶貨款之
    機會，擅將業務上所持有之款項予以侵占入己，所為實屬不
    當；兼衡其素行、犯罪目的、手段、情節、高中畢業之智識
    程度（見本院之被告戶籍資料查詢結果）、侵占金額及於本
    院審理時自陳之家庭生活與經濟狀況（詳見本院簡式審判筆
    錄第5 頁），暨其犯後坦承犯行，且已與告訴人調解成立之
    犯後態度等一切情狀，量處如主文所示之刑，並諭知易科罰
    金之折算標準。
四、沒收部分：
    查本案被告犯行所侵占之現金共計19萬6,768元，固為被告
    之犯罪所得，然被告前已返還予告訴人現金3萬元，業據告
    訴人代表人魏宏穎於偵查時供述屬實（見偵字卷第125頁）
    ，此部分自屬已合法發還告訴人。是扣除此部分後尚餘16萬
    6,768元部分（計算式：19萬6,768－3萬＝16萬6,768），為
    被告於本案犯罪所得，且尚未合法發還告訴人之部分，本應
    依刑法第38條之1第1項前段、第3項規定，予以宣告沒收或
    追徵，惟考量被告業與告訴人調解成立，約定賠償告訴人16
    萬6,768元乙節，有本院調解筆錄影本1份在卷可憑，如被告
    確實依調解條件履行，已足剝奪其犯罪利得，倘被告未能切
    實履行，告訴人亦可依法以本院調解筆錄為民事強制執行名
    義，對被告之財產強制執行，是本院認被告與告訴人就本案
    所成立之調解條件，已達到沒收制度剝奪被告犯罪所得之立
    法目的，如在本案仍諭知沒收或追徵被告上揭犯罪所得，將
    使被告承受過度之不利益，顯屬過苛，爰依刑法第38條之2
    第2項之規定，不另諭知沒收或追徵被告上揭犯罪所得。
據上論斷，應依刑事訴訟法第273條之1第1項、第299條第1項前
段，刑法第336條第2項、第41條第1項前段，刑法施行法第1條之
1第1項，判決如主文。
本案經檢察官藍巧玲提起公訴，檢察官高智美到庭執行職務。
中    華    民    國   110    年    12    月    1     日
                  刑事第二十五庭  法  官  白光華
以上正本證明與原本無異
如不服本判決，應於判決送達後20日內敘明上訴理由，向本院提
出上訴狀 (應附繕本) ，上訴於臺灣高等法院。其未敘述上訴理
由者，應於上訴期間屆滿後20日內向本院補提理由書「切勿逕送
上級法院」。
                                  書記官  楊貽婷
中    華    民    國   110    年    12    月    1     日
附錄本案論罪科刑法條全文：
中華民國刑法第336條
對於公務上或因公益所持有之物，犯前條第1 項之罪者，處1 年
以上7 年以下有期徒刑，得併科15萬元以下罰金。
對於業務上所持有之物，犯前條第1 項之罪者，處6 月以上5 年
以下有期徒刑，得併科9 萬元以下罰金。
前二項之未遂犯罰之。
附表:
┌──┬───────┬────────────┬───────┐
│編號│收款日期      │客戶名稱                │金額（新臺幣）│
├──┼───────┼────────────┼───────┤
│ 1  │109年7月3日   │弘達國際汽車有限公司    │3,964元       │
├──┼───────┼────────────┼───────┤  
│ 2  │109年7月8日   │安聯速運有限公司        │5萬1,000元    │
├──┼───────┼────────────┼───────┤
│ 3  │109年7月10日  │弘達國際汽車有限公司    │5萬6,000元    │
├──┼───────┼────────────┼───────┤
│ 4  │109年7月28日  │弘達國際汽車有限公司    │6,804元       │
├──┼───────┼────────────┼───────┤
│ 5  │109年8月10日  │正鈦實業有限公司        │2萬7,000元    │
├──┼───────┼────────────┼───────┤
│ 6  │109年8月24日  │弘達國際汽車有限公司    │5萬2,000元    │
├──┴───────┴────────────┼───────┤
│                                         共計 │19萬6,768元   │
├───────────────────────┼───────┤
│                                    被告已返還│3萬元         │
├───────────────────────┼───────┤
│                                      尚未返還│16萬6,768 元  │
└───────────────────────┴───────┘